【裁判字號】    99,抗,49
【裁判日期】    990225
【裁判案由】    聲請定其應執行刑
【裁判全文】
臺灣高等法院高雄分院刑事裁定            99年度抗字第49號
抗  告  人
即 受 刑人  甲○○
上列抗告人因聲請定其應執行刑案件，不服臺灣高雄地方法院中
華民國99年1 月20日裁定（99年度審聲字第241 號），提起抗告
，本院裁定如下：
    主  文
抗告駁回。
    理  由
一、本件抗告意旨略以：抗告人經臺灣高雄地方法院分別以97年
    審訴字第3922號判決，應執行刑為有期徒刑11個月，及97年
    度易字第1159號判決處有期徒刑4 個月，依法聲請合併前開
    2 判決之應執行刑期，俾縮短實際刑期用勵自新，惟臺灣高
    雄地方法院99年度審聲字第241 號刑事裁定，則定應執行為
    1 年3 月，並未縮減實際刑期，為此提起抗告，請求撤銷原
    裁定，賜重裁定以維法益，並勵自新云云。
二、按裁判確定前犯數罪者，併合處罰之；數罪併罰有裁判以上
    者，依刑法第51條之規定，定其應執行刑；數罪併罰，分別
    宣告其罪之刑，宣告多數有期徒刑者，於各刑中之最長期以
    上，各刑合併之刑期以下，定其刑期，但不得逾30年，刑法
    第50條、第53條、第51條第5 款分別定有明文。
三、又法律上屬於自由裁量之事項，有其外部性界限及內部性界
    限，並非概無拘束。依據法律之具體規定，法院應在其範圍
    選擇為適當之裁判者，為外部性界限；而法院為裁判時，應
    考量法律之目的，及法律秩序之理念所在者，為內部性界限
    。法院為裁判時，二者均不得有所踰越。在數罪併罰，有二
    裁判以上，定其應執行之刑時，固屬於法院自由裁量之事項
    ，然仍應受前揭外部性界限及內部性界限之拘束。最高法院
    80年台非字第473 號判例、93年度台非字第192 號判決可資
    參照。
四、查抗告人前所犯附表所示毒品危害防制條例、贓物等3 罪，
    分別被科處有期徒刑8 月、4 月、4 月，計有期徒刑16月，
    有判決書在卷可憑，而編號1 、2 所示2 罪前雖經台灣高雄
    地方法院判決應執行有期徒刑11月確定，有該院97年審訴字
    第3922號裁定書在卷可憑，然扣除上開判決定執行刑時所酌
    減之1 個月有期徒刑，本次酌定應執行之刑為有期徒刑1 年
    3 月，並無逾越刑法第51條所定之外部界限，雖本次裁定應
    執行刑並無使抗告人獲取更多之減免刑罰之利益，惟亦無違
    反規範之意旨，使抗告人受有更不利益之情事；換言之，並
    無違反內部界限之拘束，抗告人執上開事由指摘原裁定不當
    ，為無理由，應予駁回。
五、據上論結，應依刑事訴訟法第412 條，裁定如主文。
中    華    民    國    99    年    2     月    25    日
                 刑事第九庭     審判長法  官  莊秋桃
                                      法  官  范惠瑩
                                      法  官  田平安
以上正本與原本無異。
如不服本裁定應於送達後5日內向本院提出抗告狀。
中    華    民    國    99    年    2     月    25    日
                                  書  記  官  張宗芳

司法院資訊處製作；財團法人民間司法改革基金會備份。
